臺灣彰化地方法院民事裁定
111年度小上字第16號
上  訴  人  謝春田  
被  上訴人  謝進忠  
上列當事人間請求損害賠償事件，上訴人對於民國111年3月29日
本院北斗簡易庭第一審判決(111年度斗小字第61號)提起上訴，
本院裁定如下：
    主  文
上訴駁回。
第二審訴訟費用新臺幣1,500元由上訴人負擔。
    理  由
壹、按對於小額程序之第一審裁判上訴，非以其違背法令為理由
    ，不得為之。上訴狀內應記載上訴理由，表明下列各款事項
    ：、原判決所違背之法令及其具體內容。、依訴訟資料可
    認為原判決有違背法令之具體事實，民事訴訟法（下稱民訴
    法）第436條之24第2項、第436條之25分別定有明文。次按
    同法第436條之32準用第468條及第469條第1款至第5款規定
    ，判決不適用法規或適用不當者，為違背法令，其中判決有
    同法第469條第1款至第5款所列各款情形之一者，為當然違
    背法令。復按當事人於小額訴訟程序提起上訴，如依民訴法
    第468條規定，以第一審判決有不適用法規或適用法規不當
    為上訴理由時，其上訴狀或理由書應有具體之指摘，並揭示
    該法規之條項或其內容，若係成文法以外之法則，應揭示該
    法則之旨趣，倘為司法院解釋或最高法院之判例，則應揭示
    該判解之字號或其內容，如依民訴法第469條第1款至第5款
    所列各款情形為理由時，其上訴狀或理由書應揭示合於該條
    款之事實，上訴狀或理由書如未依此項方法表明，或其所表
    明者，顯與上開法條規定之情形不相合時，即難認已對於小
    額程序第一審判決之違背法令有具體之指摘，其上訴自難認
    為合法（最高法院71年台上字第314號判決意旨參照）。此
    外，因民事訴訟法第469條第6款所列之判決不備理由或理由
    矛盾，於小額事件之上訴程序，不在準用之列，故小額事件
    中所謂違背法令，即不包括認定事實錯誤、取捨證據不當或
    就當事人提出之事實或證據未予調查或斟酌之判決不備理由
    情形，從而，上訴狀或理由書以第一審判決有前揭判決不備
    理由之情形為上訴理由，其上訴亦非合法。再者，依民訴法
    第436條之32第2項準用同法第471條第1項之規定，小額訴訟
    程序之上訴人若未於提起上訴後20日內提出如上所述之合法
    上訴理由書於法院，法院無庸命其補正，即得以裁定駁回之
    。
貳、本件上訴意旨略以：
　　被上訴人因一言不合，即持磚塊瞄準上訴人之頭部要害重擊
    ，足認被上訴人客觀上行為不法之程度甚鉅且主觀上之惡性
    重大，令上訴人深陷於恐懼中。參酌鈞院就與本案類似之傷
    害侵權行為案件，於情節較輕之徒手毆打他人之情形，尚有
    判命給付新臺幣(下同)三萬元慰撫金之前例(鈞院員林簡易
    庭110年度員小字第388號判決參照）；至於與本案相同之持
    石塊毆擊他人頭部之情形，更有判命給付15萬元慰撫金之判
    決（鈞院111年度斗簡字第34號判決參照），足認原審判命
    持磚塊瞄準上訴人頭部要害重擊之被上訴人僅須給付二萬元
    之慰撫金，顯違事理之平，難謂妥當等語。並聲明：
　一、原判決關於駁回上訴人請求八萬元之部分廢棄。
　二、被上訴人應再給付上訴人八萬元。
　三、第一審、第二審之訴訟費用由被上訴人負擔。
參、經查：
　　本件上訴人所持上訴理由，無非係指摘原審判命被上訴人僅
    給付二萬元，此數額過低之情，而未具體說明原判決有何不
    適用法規或適用法規不當之情形，亦未表明原判決有何違背
    法令之處及其具體內容，暨依訴訟資料認為原判決有何違背
    法令之具體事實，故難認其已合法表明上訴理由，揆諸首揭
    規定及說明，本件上訴為不合法，本院毋庸命為補正，應以
    裁定駁回。
肆、據上論結，本件上訴不合法，依民事訴訟法第436條之32第1
    項、第2項、第444條第1項本文、第95條、第78條、第436條
    之19第1項，裁定如主文。
中　　華　　民　　國　　111 　年　　7 　　月　　14　　日
                民事第四庭    　審判長法  官　王鏡明
                                      法  官　謝仁棠
                                      法  官　李言孫
以上正本係照原本作成。
不得抗告。
中　　華　　民　　國　　111 　年　　7 　　月　　15　　日
                                      書記官  梁永慶